【裁判字號】    96,訴,644
【裁判日期】    970109
【裁判案由】    違反貪污治罪條例等
【裁判全文】
臺灣臺南地方法院刑事判決               96年度訴字第644號
公  訴  人  臺灣臺南地方法院檢察署檢察官
被      告  丙○○
選任辯護人  陳峰富律師
            李金樺律師
            李合法律師
被      告  甲○○○女  49歲.
選任辯護人  蔡淑文律師
上列被告因違反貪污治罪條例等案件，經檢察官提起公訴（九十
五年度偵字第一二六二九號、第一０三五三號、一六九九一號）
，本院判決如下：
    主  文
丙○○、甲○○○均無罪。
    理  由
一、公訴意旨略以：
  (一)丙○○係現任臺灣高等法院臺南分院法官，為依法令服務於
    國家而具有法定職務權限之人員。周五六係前臺南縣議會副
    議長、前任立法委員，甲○○○係周五六之配偶。緣於民國
    八十三年二月五日，周五六經臺灣省選舉委員會公告為臺南
    縣議會第十三屆議員當選人後，即有意競選副議長，為期順
    利當選，假藉議員聯誼之名義，於同年二月招待其他當選具
    有投票權之縣議員劉桂妙等卅四人赴泰國或南投縣鹿谷鄉等
    地旅遊，並支付所有旅遊及返國後食宿費用。案經本署檢察
    官偵查起訴，歷經一審、二審判決有罪，更一審判決無罪，
    八十七年十月廿七日臺南高分院上更（二）審判決周五六等
    人觸犯刑法第一百四十四條罪名，周五六處有期徒刑一年，
    均褫奪公權二年，劉桂妙等縣議員觸犯刑法第一百四十三條
    第一項罪名，各處有期徒刑三月，褫奪公權一年，緩刑二年
    ，經周五六等人上訴後發回更審，臺灣高等法院臺南分院於
    八十九年四月七日分案（案號為八十九年度重上更（三）字
    第一五０號），丙○○擔任該案之陪席法官。
  (二)丙○○嗜好打麻將並樂此不疲，平均每年打麻將的天數約一
    百餘次，己○○與乙○○均係其固定牌友，丙○○經常於下
    班後或週末假日至乙○○家中或己○○位在臺南縣永康市○○路的農莊搓打麻將。九十年五、六月間，甲○○○獲悉丙○○係乙○○之牌友，且為其先生周五六上開賄選案之合議
    庭法官，即基於為周五六脫罪之犯意，刻意央請乙○○安排
    牌局，藉機認識丙○○並建立交情。詎丙○○明知甲○○○
    是其負責審理案件被告周五六之配偶，不僅未予迴避，反多
    次與甲○○○、己○○、乙○○等人一起同桌打麻將；嗣丙○○因其八十六年十一月五日向合作金庫南興分行貸款之二
    百萬元、向陳鄭權借款之一百萬元、向曾馨昌借款之一百六
    十萬元、向己○○借款之六十萬元及向邱華彥借款之三十萬
    元等五筆合計五百五十萬元之負債均尚未償還，適遇及甲○○○為周五六賄選案主動接近示意，丙○○基於對於其審判
    職務上行為收受甲○○○賄賂之不法犯意，數次與甲○○○
    利用至乙○○家中打麻將之機會，在上牌桌前先刻意避開其
    他牌友，私下討論周五六之案情；迄於九十年八月卅日，臺
    灣高等法院臺南分院重上更（三）審判決周五六賄選案無罪
    後，甲○○○為取信丙○○並保證定會支付賄款，且為掩飾
    賄款之來源，即向不知情之乙○○借用其在臺南縣永康市農
    會之0000000帳號，以及乙○○應甲○○○要求另向李榮安
    借用之永康市農會000000000帳號等二個帳戶進行洗錢。隨
    後甲○○○即分別於(1)九十年九月廿四日，將一百九十萬元
    現金存入乙○○帳戶；(2)九十年十月三日，再將吳國川償還
    周五六之借款，所簽發之臺南區中小企業銀行麻豆分行000-
    00-0000帳戶所開立票號為AL00000000、票據金額為二百萬
    元之支票存入乙○○帳戶；(3)九十年十月十七日，復將儀鎮
    精機股份有限公司負責人曾銘淞為贊助周五六競選立法委員
    ，簽發該公司在第一銀行麻豆分行00000000000帳戶所開立
    票號0000000之一百廿萬元支票存入李榮安上開農會帳戶；
    (4)九十年十二月六日，將現金一百萬元存入李榮安前揭帳戶
    ；(5)同日另將中國國民黨中央黨部補助周五六競選立法委員
    ，所簽發之建華商業銀行000-000-0000 000-0帳戶、票號68
    8639、688640、688641、688642、68864 3共五張、票面金
    額各為一百萬元之支票，分別存入前揭乙○○及李榮安之帳
    戶，上述甲○○○利用乙○○及李榮安帳戶洗錢之金額共計
    一千一百一十萬元；而丙○○確認甲○○○已將應交付給伊
    之賄款均已存入乙○○、李榮安之帳戶後，再要求甲○○○
    指示乙○○將上述賄款中之至少七百二十五萬元，以現金分
    批提領方式交予甲○○○，再由甲○○○於不詳時、地將現
    金交付予丙○○本人。而丙○○為掩飾上述不法所得，以整
    收零存之方式，利用其在臺北富邦商業銀行臺南分行所開立
    之000-00-000000-0帳號、000-00-000000-0帳號，及其兒媳
    婦譚梅英在臺北富邦商業銀行建國分行所開立之000-00-000
    000-0帳號等三個帳戶進行洗錢。因認被告丙○○涉嫌觸犯
    貪污治罪條例第五條第一項第三款、洗錢防制法第九條第一
    項等罪；被告甲○○○涉嫌違反洗錢防制法第九條第一項之
    罪云云。
二、按犯罪事實應依證據認定之，無證據不得認定其犯罪事實，
    刑事訴訟法第一百五十四條第二項定有明文。故事實之認定
    ，應憑證據，如未能發現相當證據，或證據不足以證明，自
    不能以推測或擬制之方法，以為裁判基礎。而認定不利於被
    告之事實，須依積極證據，茍積極之證據不足為不利於被告
    事實之認定時，即應為有利於被告之認定，更不必有何有利
    之證據。且刑事訴訟上證明之資料，無論其為直接或間接證
    據，均須達於通常一般之人均不致有所懷疑，而得確信其為
    真實之程度，始得據為有罪之認定，若其關於被告是否犯罪
    之證明未能達此程度，而有合理懷疑之存在，致使無從形成
    有罪之確信，根據「罪證有疑，利於被告」之證據法則，即
    不得遽為不利被告之認定。最高法院分別著有三十年上字第
    八一六號及七十六年度台上字第四九八六號判例甚明。又檢
    察官就被告犯罪事實，應負舉證責任，並指出證明之方法。
    刑事訴訟法第一百六十一條第一項亦定有明文。因此被告並
    無自證無罪之義務，此乃無罪推定之原則。是以何項卷證資
    料有利於被告或不利於被告，應由擔任公訴角色之檢察官盡
    其舉證之義務，此乃上開法條規定公訴人於刑事訴訟程序進
    行中應盡之法定義務。故最高法院著有九十二年台上字第一
    二八號判例，闡明「刑事訴訟法第一百六十一條已於民國九
    十一年二月八日修正公布，其第一項規定：檢察官就被告犯
    罪事實，應負舉證責任，並指出證明之方法。因此，檢察官
    對於起訴之犯罪事實，應負提出證據及說服之實質舉證責任
    。倘其所提出之證據，不足為被告有罪之積極證明，或其指
    出證明之方法，無從說服法院以形成被告有罪之心證，基於
    無罪推定之原則，自應為被告無罪判決之諭知」之意旨甚明
    。
三、本件公訴人認被告丙○○及甲○○○分別涉有上開犯行，無
    非以被告丙○○、甲○○○於偵查中之供述，及證人乙○○
    、李榮安、楊蓮祥、曾銘淞、吳國川、譚梅英、陳鄭權、曾
    馨昌、徐邱絢英、戊○○等人於偵查中之證述，復有調查站
    製作扣案之「甲○○○透過乙○○洗錢對照丙○○91年記事
    本記載與甲○○○金錢往來以及丙○○相關銀行帳戶存入現
    金相關對照表」一份、周五六等涉嫌賄選案臺灣高等法院臺
    南分院八十九年度重上更（三）字第一百五十號判決書影本
    乙份、陳秀霞於九十年十月二日自大安商業銀行臺南分行匯
    款二百萬元存入臺南區中小企銀麻豆分行吳國川000-00-000
    0帳戶之匯款傳票及該張支票於九十年十月三日存入永康市
    農會乙○○0000000帳戶傳票影本各乙份、「中國國民黨中
    央行政管理委員會九十五年七月十四日95行管務字第155號
    函影本乙份及建華商業銀行中國國民黨中央黨部000-000-00
    00 000-0帳戶於90年12月1日開立票號688639、688640、688
    641、688642、688643等五張支票影本各乙份」、「周五六
    與甲○○○於九十年十二月六日將票號688639、688640、
    688643等三張共三百萬元之支票存入永康市農會乙○○0000
    000帳戶傳票影本乙份」、「周五六與甲○○○於90年12月6
    日將中國國民黨中央黨部自其建華商業銀行000-000-000000
    0- 0帳戶開立票號688641、688642等二張共二百萬元之支票
    存入永康市農會李榮安000000000帳戶及該帳戶於同日亦存
    入一百萬元現金傳票影本各乙份」、「九十一年一月十六日
    李榮安自前揭帳戶提領三百萬元現金及同日乙○○永康市農
    會0000000帳戶存入現金三百萬元傳票影本各乙份、九十年
    十月十七日曾銘淞自第一銀行麻豆分行00000000000帳號開
    立票號0000000、票面金額一百廿萬元支票，於九十年十月
    十八日存入永康市農會李榮安000000000帳戶，再於九十年
    十月廿六日轉帳存入永康市農會乙○○0000000帳戶之相關
    傳票影本各乙份」、乙○○永康市農會0000000帳戶存提明
    細表及提領鉅額現金傳票影本各乙份、丙○○2002年法官守
    則乙冊（2002年4 月20日與4月27日間曾遭撕毀之頁）、丙○○臺北富邦商業銀行臺南分行000-00-000000-0、000-00-
    000000-00個帳號及譚梅英臺北富邦商業銀行建國分行000-
    00-000000-0帳號等三個帳戶自九十年十月二日至九十一年
    十二月卅一日存入現金統計表及相關明細表各乙份、「丙○○八十六年十一月十五日向合作金庫南興分行貸款二百萬元
    、九十二年十月九日向亞洲投資公司臺南分公司貸款一百萬
    元、九十四年六月廿三日向臺灣中小企業銀行成功分行貸款
    二百萬元、九十四年九月七日向華南商業銀行臺南分行貸款
    一百萬元、九十三年六月九日向農民銀行府城分行貸款九十
    萬元之貸款資料各乙份」、臺灣中小企業銀行永康分行大額
    提領登記簿與存款憑證影本各乙份、調查站製作之甲○○○
    第一商業銀行大灣分行帳戶往來明細表乙份等為其論罪之依
    據。訊據被告丙○○固坦承：伊係臺灣高等法院臺南分院八
    十九年度重上更（三）字第一五０號連清泰、周五六等人賄
    選一案，九十年八月間裁判時之陪席法官。且其於八十六年
    十一月二日曾向合作金庫南興分行貸款之二百萬元、向陳鄭
    權借款之一百萬元、向曾馨昌借款之一百六十萬元及向邱華
    彥借款之卅萬元等四筆之負債均尚未償還。而其在台北富邦
    商業銀行台南分行所開立之000-00-000000-0帳號、000-00-
    000000-0帳號，及譚梅英在台北富邦商業銀行建國分行所開
    立之000-00-00000 0-0帳號等三個帳戶均為伊所使用，扣案
    的法官守則上之筆記為伊所有，內容亦係伊所書寫等情無訛
    ；被告甲○○○則坦承伊曾與乙○○、丙○○同桌打麻將，
    且於九十年間選舉立法委員之前，有借用乙○○臺南縣永康
    市農會0000000號帳號。其有於九十年九月廿四、同年十月
    三日、同年十月十七、同年十二月六日將現金或支票交付乙○○，由乙○○存入其永康市農會帳戶及李榮安永康市農會
    000000000號帳號，共計一千一百十萬元等情不諱，惟渠等
    二人均堅決否認上開犯行，被告丙○○辯稱：本案是調查單
    位根據一個胡說八道的檢舉函開始調查被告，但均沒有結果
    ，反而查到我在臺南高分院上開案件審理的陪席法官。臺南
    高分院重上更（三）一五０號早於九十年八月三十日判決，
    依常情不可能在判決以後始行賄。倘如起訴書所載被告收受
    匯款是為了要還債，但銀行、親友均未曾向被告要債，焉何
    有急於還債之情事。又被告從未確認亦未知悉甲○○○已經
    將款項存入李榮安、乙○○之帳戶，且根本不知道資金的來
    源。故被告並無公訴人所指收賄犯行，亦無洗錢防制法之犯
    罪行為等語；被告甲○○○則辯稱：被告並無洗錢之犯行，
    檢察官之起訴有重大之矛盾等語。
四、經查：
  (一)證據能力部分：證人乙○○於調查局之筆錄為審判外之陳述
    ，依刑事訴訟法第一百五十九條規定之傳聞法則，無證據能
    力；起訴書證據清單編號13所列「甲○○○透過乙○○洗錢
    對照丙○○91年記事本記載與甲○○○金錢往來以及丙○○
    相關銀行帳戶存入現金相關對照表」一份為司法警察對本案
    相關銀行帳戶存入明細所製作之整理表格資料，並非公務員
    職務上製作之紀錄文書、證明文件，亦未符合刑事訴訟法第
    一五九條之四第一款之規定，自屬傳聞證據，且被告等亦未
    同意列為證據，應無證據能力；起訴書證據清單編號22所列
    「被告丙○○20 02年法官守則乙冊（筆錄本內2002年4月20
    日與4月27日間曾遭撕毀之頁），就被告甲○○○而言，係
    屬被告丙○○私人記載之日記手札，為被告以外之人於審判
    外之陳述，對被告甲○○○無證據能力，併此敘明。
  (二)另審判期日之訴訟程序，專以審判筆錄為證，刑事訴訟法第
    四十七條定有明文，而同法第四十四條之一第一項及第二項
    亦規定審判期日應全程錄音；必要時，並得全程錄影。當事
    人、代理人、辯護人或輔佐人如認為審判筆錄之記載有錯誤
    或遺漏者，得於次一期日前，其案件已辯論終結者，得於辯
    論終結後七日內，聲請法院定期播放審判期日錄音或錄影內
    容核對更正之。本院於九十六年十一月廿八日審判筆錄係委
    外轉譯錄音，就該日第十四頁第十三行所記載「沒有，這件
    事情跟他們沒有關係，周太太跟我、周五六知道而已，跟○○○知道而已」。因當庭錄音效果未佳致證人所言「跟○○○知道而已」此部分未能判明究係何人名，被告丙○○選任
    辯護人主張係「沒有，這件事情跟他們沒有關係，周太太跟
    我、周五六知道而已。」而被告甲○○○選任辯護人則主張
    係「沒有，這件事情跟他們沒有關係，周太太跟我、周五六
    、李榮安知道而已。」，經本院參酌當日主詰問人即被告甲○○○選任辯護人蔡淑文律師詰問之問題全貌及證人之答詢
    此段之前後問題，暨本院錄音前後段顯示之內容，認該日筆
    錄應更正為「沒有，這件事情跟他們沒有關係，周太太跟我
    、周五六知道而已，跟李榮安知道而已」，先此敘明。
  (三)被告丙○○部分：
  1.本件公訴人認被告丙○○對於職務上之行為，要求、期約或
    收受賄賂或不正利益之案件係臺灣高等法院臺南分院八十九
    年度重上更（三）字第一五０號被告周五六等共三十五人賄
    選案件（最高法院於八十九年三月九日以八十九年度台上字
    第一二０五號判決撤銷發回），該案之繫屬於臺灣高等法院
    臺南分院及其進行情形為：
    (1)八十九年四月七日收案，審判長及受命法官均為林金村庭
      長。
    (2)同年四月廿八日由受命法官訂期（該號卷第一宗第一九六
      頁）。並於同年五月廿五日上午九時四十五分由受命法官
      行第一次準備程序（該號卷第一宗第二五四頁、第二五七
      頁）。
    (3)同年七月十三日由受命法官訂期（該號卷第二五八頁）。
      並於同年七月卅一日下午二時卅分由受命法官行第二次準
      備程序（該號卷第一宗第二九七頁、第三０三頁），當庭
      改期。於同年八月十五日上午十一時由受命法官行第三次
      準備程序（該號卷第二宗第四頁）。
    (4)同年八月一日由審判長林金村庭長訂期（該號卷第二宗第
      五頁）。並於同年九月五日上午十時行審理程序（審判長
      為林金村庭長、陪席丙○○法官、戴勝利法官（該號卷第
      二宗第五四頁）。
    (5)同年十二月十五日由審判長訂期（該號卷第二宗第六六頁
      ）。同年月廿七日審判長林金村庭長批示審理單（受命法
      官因調民庭不予審結）（該號卷第二宗第一一二頁）。並
      於九十年一月四日上午十時十分由審判長林金村庭長續行
      審理程序（陪席丙○○法官、戴勝利法官）（該號卷第二
      宗第一一七頁）。
    (6)九十年因職務調動，審判長及受命法官改由楊明章庭長擔
      任，九十年二月廿一日批審理單（函調議會資料）（該號
      卷第二宗第一一九頁）。
    (7)同年四月十三日由受命法官訂期（該號卷第二宗第一四七
      頁）。
    (8)嗣於九十年八月卅日宣判並判決無罪。
    等情，業經本院調閱上開卷證查核無訛（本院卷第一九九頁
    ）。準此，足見被告丙○○僅為該案陪席法官，並非受命法
    官，惟檢察官及被告丙○○均未察，自九十三年十一月八日
    收受檢舉函分他案後，誤以被告丙○○係該案受命法官而偵
    辦，被告丙○○則自承伊即係受命法官而應答（他字第一三
    九０號卷第三頁、他字第四０五三號卷第二０五頁、第二三
    五頁、聲羈第三五三號卷第五頁、第十二頁、第十四頁、第
    十六頁聲羈第三四九號卷第三頁），並於九十五年七月一日
    聲押獲准，嗣被告丙○○於辯護人接見中經由辯護人告知伊
    非上開案件之受命法官後（本院卷第二八九頁至第二九０頁
    ），迄至九十五年七月十八日上午提訊時，主動告知調查員
    ，始查悉上情（偵字第一０三五三號卷第一六九頁背面；偵
    字第一０三五三號卷第二六七頁）。足見上開檢舉內容及偵
    辦方向之誤謬。是依常情，上開賄選案件，擔任陪席法官之
    被告丙○○於原審判長於八十九年八月一日訂定庭期至同年
    九月五日審理期日間，始有可能閱卷而知悉案情，而一般刑
    事案件於辯論終結後，判決結論需經同庭三位法官評議，且
    由受命法官提出基本心證後再由陪席法官表示意見，如有不
    同意見則由審判長最後決定，陪席法官對判決結果並無任何
    決定性之影響，此為合議制法庭之當然，故上開案件亦係由
    審判長兼受命法官提出基本心證後，始由二位陪席法官表示
    同意後始簽名於上，有上開被告周五六等三十五人賄選案件
    之評議簿影本附卷可稽（附於台南地檢九十五年偵字第一０
    三五三號偵查卷第二八一頁、第二八二頁），足證被告甲○○○顯無為其配偶周五六上開案件而僅向陪席法官行賄之可
    能及必要。
  2.其次，被告甲○○○於九十年十月二日自大安商業銀行臺南
    分行匯款二百萬元存入臺南區中小企銀麻豆分行吳國川所有
    000-00-0000帳戶及嗣後以該帳戶簽發面額二百萬元之支票
    於九十年十月三日存入永康市農會乙○○0000000帳戶等情
    ，為被告甲○○○所不爭執，核與證人吳國川、乙○○於調
    查站所供情節相符（他字第四０五三號卷第一五０頁、第一
    六六頁），並有上開匯款傳票及乙○○所有永康市農會0000
    000帳戶九十年十月三日之傳票影本各乙份在卷可參（調查
    站證據卷證據6－1、5頁）；另建華商業銀行中國國民黨中
    央黨部000-000-0000000-0帳戶於90年12月1日開立票號6886
    39、688640、688641、688642、688643等五張面額各一百萬
    元之支票交予周五六與甲○○○，渠等二人於九十年十二月
    六日將其中票號688639、688640、688643等三張共三百萬元
    之支票存入永康市農會乙○○0000000帳戶、於同日將其中
    票號688641、688642等二張共二百萬元之支票存入永康市農
    會李榮安000000000帳戶及該帳戶於同日亦存入一百萬元現
    金，而李榮安於九十一年一月十六日自前揭帳戶提領三百萬
    元現金及同日乙○○所有永康市農會0000000帳戶存入現金
    三百萬元等情，亦為被告甲○○○所不爭執，核與證人乙○○、李榮安所供情節相符（他字第四０五三號第一六六頁至
    一六七頁、第一六九頁、第一二六頁至第一二八頁），並有
    中國國民黨中央行政管理委員會九十五年七月十四日95行管
    務字第155號函影本乙份（偵字第一０三五三號卷第五六頁
    ）、上開票號688639、688640、688641、688642、688643等
    五張支票影本各乙紙、票號688639、688640、688643等三張
    支票存入永康市農會乙○○0000000帳戶傳票影本乙紙、票
    號688 641、688642等二張支票存入永康市農會李榮安00000
    0000帳戶及該帳戶於同日亦存入一百萬元現金傳票影本各乙
    份、李榮安自前揭帳戶提領三百萬元現金及同日乙○○所有
    永康市農會0000000帳戶存入現金三百萬元傳票影本各乙張
    附卷可參（調查站證據卷證據6－3、4、5頁）；曾銘淞於九
    十年十月十七日以其所有第一銀行麻豆分行00000000000帳
    號簽立票號0000000、票面金額一百廿萬元支票，於九十年
    十月十八日存入永康市農會李榮安所有之000000 000帳戶，
    再於九十年十月廿六日轉帳存入永康市農會乙○○所有之上
    開0000 000帳戶等情，亦為被告甲○○○所不爭執，且經證
    人曾銘淞、李榮安、乙○○證述無訛（他字第四０五三號卷
    第一三八頁至第一三九頁、第一二七頁、第一六八頁），並
    有上開票號0000000、票面金額一百廿萬元支票於九十年十
    月十八日存入永康市農會李榮安000000000帳戶，再於九十
    年十月廿六日轉帳存入永康市農會乙○○0000000帳戶之相
    關傳票影本各乙份、乙○○永康市農會0000000帳戶存提明
    細表及提領鉅額現金傳票影本各乙份在卷可佐（調查站證據
    卷證據6－1、2、3、4、5頁），足見上情非虛。惟此亦僅能
    證明被告甲○○○於上開時日借用他人帳戶為上開款項資金
    之來往調度而已，並無任何證據足以證明上開款項即為行賄
    之賄款而流入被告丙○○手中或帳戶內！亦即公訴人僅以「
    …再由甲○○○於不詳時、地將現金交付予丙○○本人」，
    而未明確指述行賄、收賄之確切時間、地點、賄款數額及如
    何交付等等，揆諸上開判例意旨，顯未負提出證據及說服之
    實質舉證責任。何況上開被告周五六等之賄選案，業於九十
    年八月卅日即已宣判，有如上述。惟依公訴人於起訴書之認
    定，甲○○○係於其將所有賄款即上開款項均已分別存入證
    人乙○○、李榮安之帳號即九十年十二月六日後，方於不詳
    時、地交付現金與丙○○云云。然依一般社會經驗法則，倘
    若被告丙○○利用上開案件對於職務上之行為，要求、期約
    或收受賄賂或不正利益，豈有於該案判決後四個月有餘，始
    由被告甲○○○大費周章為取信被告丙○○，保證會交付賄
    款，而迂迴借用他人帳戶！而查詢被告甲○○○及周五六所
    有之金融帳戶，於上開案件宣判日（即九十年八月三十日）
    前，並無任何大額資金支出，亦有被告甲○○○及周五六所
    有金融帳戶函詢明細資料在卷可參（詳調查站編號廿四卷之
    附件全冊），故公訴人之此部分指述顯與一般社會經驗法則
    不符，應屬臆測之詞。
  3.何況，證人乙○○、己○○於本院審理時亦到庭證述上開賄
    選案審理期間其未曾聽過被告甲○○○與丙○○二人討論上
    開有關周五六賄選案件之案情，更無看過甲○○○交付賄款
    與被告丙○○：
    (1)證人乙○○於九十六年十一月廿八日於本院審理行交互詰
      問時到庭證稱：「（在你家打牌的時候，你是否曾聽到甲○○○要求丙○○就周五六的案件做出有利的判決？）沒
      有。」、「（你在檢方曾說過甲○○○與丙○○有私下談
      論案情，你有親耳聽到嗎？）他們在聊什麼我怎會知道。
      」、「（所以你並沒有聽到他們談話的內容？）對。」、
      「（除了打牌輸贏的錢之外，你有無看過甲○○○拿東西
      給丙○○？）沒有。」、「（你是否曾在檢方作證說你有
      一次在打麻將時有看到甲○○○交一包牛皮紙袋給丙○○
      ？）對。」、「（你剛才怎麼回答律師說你沒有看到他拿
      什麼東西？）我不知道他拿什麼東西。因為打麻將的時間
      長，他們都會帶水果、點心來，吃不完的就讓人打包回去
      。」、「（你是在什麼情況下看到甲○○○拿一個牛皮紙
      袋給丙○○？）是在我家客廳旁邊的和室，和室那間也可
      以打麻將。因為我沒有住那裡，他們帶來的東西，如果沒
      有吃完，誰都可以拿走。（紙袋裡面裝什麼？）我沒有看
      。但他們拿來的都是水果、點心。（丙○○後來有把紙袋
      帶走？）對。「（丙○○帶走紙袋後，你有無問過你認識
      的人甲○○○在紙袋裡面裝什麼東西？）沒有」、「（你
      知不知道丙○○先生有參與周五六賄選這個案子？）不知
      道。」、「（重頭到尾都不知道？）是的。」等語（本院
      卷第二一九頁至第二二三頁、第二二九頁），衡以證人乙○○於偵查中所供情節，亦僅證稱：（甲○○○與丙○○
      在你家打麻將的時條有沒有講到賄選官司的事情？）他們
      都是在打牌之前，我坐在前面的沙發椅，甲○○○、丙○○他們在後面的餐廳或者樓下在私下講，在牌桌上不會講
      ，他們都是在私下去講。我覺得很奇怪，我知道周五六的
      官司沒事之後覺得怪怪的，我就問甲○○○說周五六的官
      司現在怎麼樣了，甲○○○告訴我有拜託人幫忙處理云云
      （他字第四０五三號卷第一七五頁），姑不論上開官司該
      時日尚未確定，何來「沒事」！且該案於臺灣高等法院臺
      南分院八十五年度上更一審時，即曾為被告周五六等人無
      罪之判決後上訴最高法院經撤銷發回更審（即更二審），
      是其所謂「沒事」云云，究所指為何，亦有不明！另依證
      人乙○○前後二次證述內容，其既未親聞，足證其於上開
      偵查中所供被告甲○○○與丙○○常談論有關周五六官司
      一事，純屬其當時個人臆測之詞，並非其親身所聽聞者，
      自屬不可採。
    (2)證人己○○於本院審理時亦到庭證稱：「（你在乙○○家
      打牌的時候，你有沒有看到或聽到甲○○○要求丙○○就
      她先生周五六的案件作有利的判決？)我沒有聽過。」、
      「（你在他家打牌的時候，有沒有看過甲○○○拿錢給丙○○？）沒有看過。」、「你們在乙○○家打牌的時候，
      有人會帶東西去乙○○家裡面嗎？譬如說點心、水果。）
      周太太有一次還是二次拿她家裡的水果，我記得她有送我
      過二次，一次是楊桃，一次是芒果。」、「（你有沒有看
      過她只有拿一包來，然後只拿給丙○○，其他人都沒有？
      ）沒有看過。我們拿水果，她完全放在乙○○的客廳，我
      們要回去的時候，她叫我們隨便拿一份回去。「（你知不
      知道甲○○○的先生周五六因為賄選案涉訟被告？）以前
      他競選議員的時候，我在報紙上有看過。」、「（你知不
      知道丙○○有參與這個案子？）我不知道。」等語（本院
      卷第二三七頁至第二四一頁）。足見證人己○○於本院審
      理時到庭雖證稱曾與甲○○○、丙○○、乙○○於乙○○
      家中一起打牌，但其從未聽過被告甲○○○曾要求被告丙○○就周五六的案件做出有利的判決，更無看過被告甲○○○交付賄款與被告丙○○乙事甚明。參照上開證人乙○○於本院庭訊時所證伊從不知道丙○○有參與周五六賄選
      之案子乙節（本院卷第二二九頁），證人乙○○既然不知
      道被告丙○○有參與上開周五六涉嫌賄選案件之審理，又
      如何告知被告甲○○○並因此刻意安排渠等二人牌局？而
      證人己○○又係事後據報紙報導而得知，據此，足見檢察
      官認被告甲○○○係從證人乙○○處獲悉被告丙○○係上
      開周五六涉嫌賄選案件之承審法官，而基於為周五六脫罪
      之犯意，刻意央請乙○○安排牌局，藉機認識丙○○並建
      立交情云云，尚屬臆測之詞，且與事實相違。
    (3)至證人乙○○於偵查中曾證述伊曾看過被告丙○○拿走甲○○○帶去乙○○家中的一個紙袋乙事，僅是被告甲○○○一般常會帶水果、點心到乙○○家中給牌友分享，乙○○、己○○等一同打牌之牌友都有拿過，亦經證人乙○○
      及己○○到庭結證明確，業如上述。自難因此即推論為起
      訴書所載之「交付賄款」至明。何況以起訴書所載之行賄
      金額之數目，亦難以一次一個紙袋交付，是此部分堪值懷
      疑即是交付賄款行為！尚難據為不利於被告丙○○之認定
      。
  4.另被告丙○○之個人消遣及財務狀況，尚無證據證明與本案
    有關聯性：
    (1)被告丙○○雖坦承以打麻將作為平日消遣娛樂，但並無證
      據足以證明其利用此管道收受不正利益或因而影響其辦案
      之判斷，是公訴人雖認定被告丙○○嗜好打麻將並樂此不
      疲，然究不得因此據為認定被告犯罪之證據。再者，被告
      丙○○係受邀至證人乙○○家中打麻將，嗣後雖知同桌打
      牌之被告甲○○○係另案被告周五六之配偶，行為有違法
      官守則，然因被告丙○○僅為上開被告周五六等涉嫌賄選
      案件之陪席法官，於審判長訂定審理期日前，根本無從了
      解該案之相關案情，評議時亦僅有一票對判決更無決定性
      之影響力，苟無其他積極證據，亦難僅以前開與審理案件
      被告配偶甲○○○同桌打麻將之有違法官守則之事，遽為
      被告丙○○有何違法行為之認定。何況被告甲○○○於九
      十五年七月三日訊問時亦供稱: 「（丙○○與你有無金錢
      上的往來？）沒有。」、「（你為何去認識到丙○○？）
      這是乙○○先生邀我去他家打牌，偶然認識的。（你們在
      打牌期間，談過幾次案子的事？）都沒有談過。」（偵字
      一０三五三號偵查卷，第廿三頁至第廿四頁）。被告甲○○○既自始至終否認其係基於行賄被告丙○○之目的，而
      刻意央求乙○○安排牌局，藉機認識被告，更否認有任何
      交付賄款之行為。自難單以上開同桌打麻將之不妥行為，
      逕為不利於被告丙○○之認定。
    (2)被告丙○○向親友及相關行庫之借款，固據被告丙○○自
      承在卷，惟純屬伊個人借款之理財行為，尚無證據證明與
      本案有關，且均無立即還款之急迫性，亦即並無如公訴人
      所指述構成收受被告甲○○○賄款之犯罪動機；且被告清
      償債務，均按時支付利息予借款人，並未於九十年至九十
      一年間為提前或大額清償債務之行為：
      被告於八十六年十一月五日雖向合作金庫南興分行貸款
        二百萬元，然被告均按時繳納利息，直至九十年八月六
        日始改為連本帶利清償，迄今仍按月清償中，並無任何
        提前清償債務之行為，有上開借款契約書及授信批覆書
        各一紙在卷可參（證據卷證據十）。足見此部分尚未清
        償完畢。
      又被告向曾馨昌借款之一百六十萬元，證人曾馨昌於九
        十五年七月十二日調查筆錄證稱：「…我並沒有要他開
        立借據或支票，也沒有約定還款日期及利息，當初只約
        好在我需要用錢時，丙○○就要歸還我所需的款項，…
        在我需要用錢約半個月，事先事先通知丙○○我所需之
        金額，丙○○就會把我所需的金錢還給我…丙○○約在
        93年底陸續還款…不過我記得我是在90年7～9月間借給
        他160萬元。」等語（偵字第一０三五三號卷第九七頁
        ），準此，就此部分被告並無提前清償借款之必要至明
        。
      另被告向陳鄭權借款一百萬元部分，被告於九十五年開
        立支票清償借款前，皆有支付利息予陳鄭權乙節，亦經
        證人陳鄭權於九十五年七月十二日調查筆錄證述：「…
        約在3、4年前他曾向我借100萬元，過了1、2禮拜之後
        ，我在台北中泰賓館的餐館將100萬元現金交給他，…
        後來他曾拿五萬元至十萬元不等的現金給我做為利息，
        …」等語明確（偵字一０三五三號卷，第七二頁至第七
        三頁），足見亦無還款之急迫性。
      再者，證人己○○於九十五年七月十二日之訊問筆錄指
        稱: 「（丙○○向你借多少錢?）從兩三萬到一百萬都
        有，大筆的就是一次一百萬、一次六十萬，其他都是借
        三萬、兩萬。」（偵字第一０三五三號卷第一０二頁）
        ，亦證述被告丙○○之借款嗣後均已陸續還清。而其於
        接受檢察官偵訊後，亦另據陳報狀陳述被告丙○○曾於
        九十一年間向其借款，並已於九十三年底以前陸續還清
        乙情明確（同上偵查卷第一五一頁）。此外，證人己○○於本院九十六年十一月廿八日審理時，亦結證稱被告
        丙○○曾向其借款一百萬元等，後來亦均已還清等情無
        訛（本院卷第二四二頁至第二四三頁）。足見此部分款
        項就時間點而言亦與公訴人所認定之犯罪時間有異，而
        難以推論出其間之關連性至明。
      末按證人邱華彥於九十五年七月十二日訊問時證稱：「
        丙○○向我借錢並沒有說明用途，就我記憶，迄92年10
        月為止他還欠我200萬元，自從93年起丙○○每年均會
        於農曆過年前還我22萬元（其中二萬元是補貼我作為利
        息之用），迄今總償還三次，所以目前他大約還欠我14
        0萬元左右。」等語（偵字第一０三五三號卷第八四頁
        至八五頁）。
      綜上，足見被告丙○○於上開時間，雖曾分別向前揭證
        人借貸，然並無提前清償借款之必要且於九十年至九十
        一年間亦無大額清償之紀錄，是公訴人以被告丙○○尚
        有五百五十萬元之負債尚未償還乙節，遽以認定被告丙○○本件犯罪之動機，顯屬速斷而無依據。
    (3)至被告甲○○○借用乙○○、李榮安之帳戶存款、提款，
      純係被告甲○○○之個人行為，並無證據證明與被告丙○○有關，而被告丙○○亦一再辯稱伊就此一無所悉，亦無
      從知悉：
      被告甲○○○自警訊迄本院審理，均未曾表示伊係為取
        信被告丙○○並保證定會支付賄款而將賄款交予證人乙○○存入並提出，並一再坦言伊借用乙○○、李榮安前
        開帳戶存款、提款，係因其配偶周五六參與立委選舉之
        考量，與被告丙○○無關，此由被告甲○○○於九十五
        年七月三日訊問時供稱：「（為何要用乙○○的戶頭軋
        支票？）因為當時黨部有些支票，我不想讓人家知道我
        有多少錢。還有一些政治獻金。」（偵字第一０三五三
        號卷第三十頁），於本院審理時亦供稱：「那時剛好是
        立法委員選舉，有很多資金，我很忙，我因為信任乙○○先生，所以我才將資金寄在他的帳戶，或拿資金請他
        拿去銀行代收。」、「我並沒有洗錢，那是選舉要用的
        錢，選舉人有些資金不想讓外界知道，所以會放在朋友
        那邊，方便取用。」等語（本院卷第二九０頁至第二九
        一頁）可知，參諸九十年間第五屆立法委員選舉期間及
        上開中國國民黨中央行政管理委員會出具之文宣補助款
        函文，足認被告甲○○○上開所辯尚非無據。
      又參諸證人乙○○、李榮安等人歷次警訊、庭訊均無隻
        字片語提及上開往來款項被告甲○○○曾表示係為取信
        並保證定會支付賄款給被告丙○○所為之迂迴手段。此
        由證人乙○○於九十五年六月廿八日調查站訊問時證稱
        ：「…我基於朋友的人際關係，才提供我在永康市農會
        0000000帳戶供他存入200萬元，當時她是拿一張支票，
        叫我拿至農會存入我的戶頭，她沒有告訴我該筆款項之
        用途為何，所以我並不知道」、「他沒有告訴我用途，
        我也沒有問她，因為那是她寄放在我這裡的錢，所以她
        什麼時候需要，我就提領交還給她。」、「如我前述，
        我提領的款項都直接交給甲○○○，只有1次是交給周
        五六，他們拿錢的時候並無告訴我用途。」；本院詰問
        時證稱：「上次他說要選舉，大家是好朋友，就把錢寄
        在我這裡，選舉如果要用錢，叫我去領比較快，比較方
        便。因為他在忙，這樣比較方便。（他的錢寄在你的帳
        戶，後來你又領出來還他，這件事情徐法官有沒有問你
        ？還是你有主動跟徐法官講周太太有把他的錢寄在你的
        帳戶？那件事情你有跟別人說嗎？）沒有，這件事情跟
        他們沒有關係，周太太跟我、周五六知道而已，跟李榮
        安知道而已。只有我們4個知道而已。」等語明確（他
        字第四０五三號卷第一六六頁至第一六七頁、第一九０
        頁至第一九四頁；本院卷第二二七頁）；證人李榮安於
        同日之調查筆錄時亦僅指稱係乙○○主動找伊表示他因
        有一筆錢不方便使用自己的帳戶進出而借用上開帳戶等
        情無訛（他字第四０五三號卷第一二六頁至第一二七頁
        ），足徵被告甲○○○並未告知乙○○、李榮安交付資
        金及借用帳戶之用途，且亦無證據足資證明被告丙○○
        知悉此事。
      再者，證人乙○○於本院審理時到庭結證稱被告甲○○○向其借用帳戶一事，其未曾向丙○○提及，與丙○○
        無關等情明確，業如上述，足證被告甲○○○借用乙○○、李榮安之帳戶存款、提款乙節，被告丙○○確係無
        從知悉，準此，又如何推論出被告甲○○○於上開被告
        周五六等賄選案宣判後之前開借用帳戶之事係為取信被
        告丙○○並保證定會支付賄款，而將賄款交予乙○○之
        迂迴手段？倘係為取信及保證之用，豈有不於宣判前為
        之之理！故檢察官前揭指摘，純屬臆測，而不足採。
  5.就被告丙○○法官手冊筆記本內之記載事項，亦無從推論出
    被告丙○○確有收受賄款之行為：
    (1)依案發時間前後記載之內容以觀，相關人物有證人戊○○
      、陳鄭權、曾馨昌、「人家的老婆（被告丙○○自承即係
      指被告甲○○○）」及吳光訓等人：
      就證人戊○○部分：證人戊○○於本院審理時到庭結證
        稱：「大約在民國91年農曆春節前，被告丙○○有上台
        北，幾位朋友大家就一起喝咖啡，因為我自己的小舅子
        （名叫葉清欣），他和幾位盤商他們要向立法委員吳光
        訓先生購買豐銀證券股票及經營權，他們希望可以經營
        豐銀證券，我就請問他說這個人你認不認識，是不是有
        機會能夠介紹給我小舅子葉先生跟他認識，被告丙○○
        就說他回去問問看。大約是在過完年後，幾時我忘記了
        ，丙○○就要我下台南來見被告周太太，周太太就問我
        大約怎樣，是不是確實要買豐銀證券的股票及經營權，
        我說是，因為這是我自己的小舅子，她就開車載我到高
        雄去見吳光訓立法委員，吳委員就問我大約經過情形，
        我就跟他講說葉先生要買豐銀證券而且要經營權，你願
        不願意讓手，他說有這個意願，我大約了解以後，我就
        回台北了。」「（請問你在跟丙○○講請他幫你介紹你
        小舅子要購買股權的事情的時候，你有沒有向丙○○提
        過這個買賣如果成功的話，要付給介紹人佣金這件事？
        ）他有問過我介紹人是不是有佣金可以拿，我當時有對
        他說股票買賣的介紹我沒有碰過，但是我把我所知道的
        跟他講，我說我有看過相關的資料，就是介紹公司合併
        及股票買賣，普通是會從買方這裡拿到6%，從賣方這裡
        拿到1%的佣金，但是我說基本上這個不是一個法律規定
        ，大家可以去談，那可能就是以這個基礎去談，可能買
        的好價錢好一點那可能佣金就付的多一點，價錢不好就
        降，基本上大家可以談，他有問我，我有這樣回答。」
        「葉清欣先生認為取得經營權的話，當然會看他的股價
        ，因為那時候的股價還沒有開出來，大約認為在1億元
        上下可以取得經營權，當然如果他開的價錢低一些，可
        能就不必那麼多，高一些可能會超過這個價錢，所以當
        時都是一個預估的價錢。」「（從頭到尾你有無答應過
        要給丙○○佣金？）他有主動問過我我有告訴他若成功
        的話，總共可以拿到百分之幾，經營權的轉讓，根據一
        般的習俗是買6賣1，土地買賣是1%，買賣各1%。……」
        等語無訛（本院卷第二三二頁至第二三五頁），準此，
        證人戊○○係請被告丙○○幫忙介紹認識被告甲○○○
        ，希望透過周五六可以認識吳光訓，嗣被告甲○○○於
        九十年三月廿九日曾帶同戊○○前往高雄霖園飯店與吳
        光訓見面，洽談其小舅子葉清欣要向立法委員吳光訓購
        買渠所有「豐銀證券公司」股權之事，尚與本案無關。
        故吳光訓即係與戊○○、甲○○○洽談買賣「豐銀證券
        公司」股權之事之人。
      其餘記載「陳鄭權1000,000」、「曾馨昌1600,000」、
        「人家的老婆3000,000」、「人家的老婆250,000」，
        縱令被告丙○○坦承「人家的老婆」即係指被告甲○○○，然上開記載究係借款或貸款，並無法判明，依被告
        丙○○所述係伊應支付他人之金錢，亦即為借款，核與
        證人陳鄭權、曾馨昌前開所證相符，苟若確係借款無訛
        ，究與起訴書認定之賄款有何關係，何況迄至本院審理
        檢察官均未提出任何證據足資證明確係本件之賄款收入
        明細。
      另記載「戊○○500,000借貸」部分：證人戊○○於本
        院審理時到庭結證稱：「（你是否曾經借錢給丙○○？
        ）是。」「金額我忘了，時間我也忘了，但是因為調查
        員那時候問我、提示我，才回想起來，我知道一筆是10
        幾萬，一筆是50幾萬，10幾萬我比較記得清楚，因為10
        幾萬大概前前後後只有2、3天而已，很短，所以我就記
        得很清楚，那50幾萬的我真的我忘了。」「（請問你剛
        講的這兩筆借款，丙○○是不是已經還給你？）應該都
        還了，10幾萬那是2、3天就匯入。」等語無訛（本院卷
        第二三五頁），足證確係應支付予證人戊○○之借款五
        十萬元。
      至「吳光訓1,000,000」部分：參之上開證人戊○○於
        本院之證述係因伊告知被告，吳光訓表示如「豐銀證券
        公司股權」交易成功，賣方吳光訓願將買賣金額1億之
        1%即100萬元，支付甲○○○做為仲介之酬金等情亦相
        符合。
    (2)據此，亦難憑此來龍去脈均不明確之記載遽為被告丙○○
      有收受賄款之認定，何況證人戊○○於調查站偵訊及本院
      審理時均證稱：「…當時我的小舅子葉清欣要向立法委員
      吳光訓購買渠所有『豐銀證券公司』股權，所以我請丙○○幫忙介詔認識甲○○○，希望透過周五六可以認識吳光
      訓，向吳光訓購買前述股權，…」等情明確，被告丙○○
      僅係將證人戊○○所述之事實記載於筆記本上，並無證據
      顯示有何不法之行為。反之，倘若上開筆記所載確係被告
      丙○○所收受之賄款記錄，不僅其時間、明細與上開帳戶
      不符，且其總數亦與起訴書所認定賄款數目無法契合！
  6.另公訴人以被告丙○○所有富邦台南分行000-00-000000-0
    帳戶、富邦台南分行000-00-000000-0帳戶及譚梅英所有富
    邦建國分行000-00-000000-0帳戶等於九十年十月二日至九
    十一年十二月三十一日間之現金存入高達一千餘萬元，而認
    定其資金往來不明云云，姑不論該存入現金統計表及相關明
    細表與事實尚有不符亦即僅列存入部分，未扣除數帳戶間資
    金相互移轉重複運用之事實，此有被告丙○○所有富邦台南
    分行000-00-000000-0帳戶、富邦台南分行000-00-000000-0
    帳戶、台北民生郵局00000000000帳戶及譚梅英所有富邦建
    國分行000-00-000000-0帳戶資金提存明細表及被告向銀行
    、國泰及新光人壽保險股份有限公司函送之保單借貸明細表
    在卷可參（本院卷第七八頁至第一一二頁；他字第四０五三
    號卷第二一八頁至第二三四頁、第二六一頁至三０五頁；偵
    字第一二六二九號卷第一五六頁至第一六八頁；偵字第一０
    三五三號卷第二八六頁至二九０頁）。何況依上開存入現金
    統計表及明細表所載之流程，彼此間就其金額總數與提領、
    存入日期亦未吻合（參見外附證據卷之證據四之對照表）。
    其次，就此部分帳戶存提領之資金，究與被告甲○○○利用
    乙○○、李榮安帳戶提領現金間有何關連性，迄未見公訴人
    提出任何證據供本院審酌，又無任何資料足以認定上開帳戶
    往來之資金即係被告甲○○○前開利用乙○○、李榮安帳戶
    提領之現金，即難逕為不利於被告丙○○之認定。
  7.綜稽上述，被告丙○○固為上開被告周五六等三十五人賄選
    案件之陪席法官，且上開案件於九十年八月三十日判決無罪
    ，惟並無積極證據足以證明被告丙○○對於上開無罪判決之
    案件，主觀上具有對於職務上之行為要求、期約或收受賄賂
    之故意及客觀上有收受賄賂之行為至明。
  8.另公訴人認被告丙○○涉犯洗錢防制法第九條第一項之罪嫌
    部分，該法於九十二年二月六日修正前之第二條規定：本法
    所稱洗錢，係指下列行為：(1)掩飾或隱匿因自己或他人重大
    犯罪所得財物或財產上利益者。(2)收受、搬運、寄藏、故買
    或牙保他人因重大犯罪所得財物或財產上利益者。第九條第
    一項規定：洗錢者，處五年以下有期徒刑，得併科新台幣三
    百萬元以下罰金。修正後第二條規定（九十六年七月十一日
    又修正）：本法所稱洗錢，係指下列行為：(1)掩飾或隱匿因
    自己重大犯罪所得財物或財產上利益者。(2)掩飾、收受、搬
    運、寄藏、故買或牙保他人因重大犯罪所得財物或財產上利
    益者。第九條第一項、第二項規定：犯第二條第一款之罪者
    ，處五年以下有期徒刑，得併科新臺幣三百萬元以下罰金。
    犯第二條第二款之罪者，處七年以下有期徒刑，得併科新臺
    幣五百萬元以下罰金。按洗錢防製法之制定，旨在規範特定
    重大犯罪不法所得之資金或財產，藉由洗錢行為，諸如經由
    各種金融機關或其他交易管道，轉換成為合法來源之資金或
    財產，以切斷資金與當初犯罪行為之關連性，俾便於隱匿其
    犯罪行為或該資金不法來源或本質，以逃避追訴、處罰，最
    高法院著有九十四年度台上字第七三九一號判決可資參照。
    故洗錢須有不法所得或利益，再加以掩飾或隱匿始該當。是
    被告丙○○既未構成上開貪污治罪條例第五條第一項第三款
    之罪，自無因重大犯罪而為掩飾或隱匿因自己或他人重大犯
    罪所得財物或財產上利益者可言。
  (四)被告甲○○○部分：
  1.本件依卷內證據顯示，被告甲○○○所有一千一百十萬元之
    金錢來源，其中二百萬元係證人吳國川清償周五六之借款乙
    節，業據證人吳國川於偵查中結證屬實（他字第四０五三號
    卷第一五二頁至一五三頁）；另一百廿萬元係儀鎮精機股份
    有限公司之贊助競選款項等情，亦據證人即該公司當時之負
    責人曾銘淞於偵查中到庭證述明確（同上他字卷第一四一頁
    ），而中國國民黨中央補助文宣款共五百萬元，亦有上開函
    文在卷可參，此部分共計八百廿萬元，其來源出處均有跡可
    循，顯見均非犯罪所得或不法所得，被告縱加以提領、匯兌
    ，亦不該當「掩飾或隱匿因自己重大犯罪所得財物或財產上
    利益」之要件甚明。
  2.至其餘二百九十萬元，雖未載來源，惟依上開洗錢防制法第
    九條第一項之構成要件，「洗錢」須有不法所得或利益，再
    加以掩飾或隱匿始克該當，惟公訴意旨並未載明上開項款究
    係何重大犯罪之不法所得或利益。自難因未悉來源即謂該當
    該條之罪嫌至明。何況，上開被告丙○○涉嫌違反貪污治罪
    條例第五條第一項第三款之罪，既經本院以證據不足而認定
    犯罪不能證明，業如上述，是洗錢防制法該條之前提犯罪行
    為既不存在，被告甲○○○涉嫌觸犯洗錢防制法之行為亦無
    所依附。
五、據上所陳，本件依檢察官所提出之證據尚不足以證明被告二
    人確有前揭犯行，此外，復查無其他積極證據足資證明被告
    二人有前述犯行，揆諸前開說明，犯罪尚屬不能證明，爰為
    無罪之諭知。
據上論斷，應依刑事訴訟法第三百零一條第一項，判決如主文。
本件經檢察官丁○○到庭執行職務。
中    華    民    國    97    年     1     月    9    日
            刑事第五庭    審判長法  官  沈揚仁
                                法  官  林逸梅
                                法  官  林欣玲
以上正本證明與原本無異
如不服本判決應於收受本判決後10日內向本院提出上訴書狀，並
應敘述具體理由。如未敘述上訴理由者，應於上訴期間屆滿後20
日內向本院補提理由書狀（均須按他造當事人之人數附繕本）「
切勿逕送上級法院」。
                                書記官  蕭伊舒
中    華    民    國    97    年    1    月      9    日


司法院資訊處製作；財團法人民間司法改革基金會備份。
